【裁判字號】    89,毒抗,960
【裁判日期】    891109
【裁判案由】    聲請觀察勒戒
【裁判全文】
臺灣高等法院臺中分院刑事裁定                    八十九年度毒抗字第九六○號
    抗  告  人
    即  被  告  甲○○
右抗告人，因被告違反毒品危害防制條例案件，經檢察官聲請送觀察、勒戒，不服臺
灣臺中地方法院，中華民國八十九年十一月九日裁定（八十九年度毒聲字第六六三四
號），提起抗告，本院裁定如左：
    主  文
抗告駁回。
    理  由
一、原審裁定略以：被告甲○○基於概括犯意，自民國（下同）八十九年八月十五日
    起至八十九年九月三日止，連續在臺中縣烏日鄉○○村○○路六一二巷三十七號
    住處、臺中縣烏日鄉○○村○○路新開巷三十三號等處施用第二級毒品安非他命
    ，為警於八十九年八月十五日下午三時三十分許，在臺中縣烏日鄉○○村○○路
    新開巷三十三號查獲賴海生，並循線扣得被告所有之吸食器一組、分裝管一支、
    吸食玻璃球一個，嗣被告經警於八十九年九月八日訊問後並採尿送驗之事實，業
    經被告於警訊時自白不諱，並有前開吸食器具等扣案可證，且被告尿液經送檢驗
    ，結果呈甲基安非他命陽性反應，有臺中縣衛生局出具之檢驗尿水報告書附卷可
    稽，因認檢察官之聲請，尚無不合，爰依毒品危害防制條例第二十條第一項及觀
    察勒戒處分執行條例第三條第一項規定，裁定將被告送勒戒處所觀察、勒戒。經
    核並無不合。
二、抗告意旨略以：警方於八十九年八月十五日查獲時，被告並未在場，警方如認被
    告犯案，何以至九月八日始傳喚被告到案說明。且被告自八十二年起即數度至草
    屯療養院診治，每月須固定服藥，是否因而造成尿液呈甲基安非他命陽性反應，
    應有再查證必要，因而提起抗告云云。但查，警方於八十九年八月十五日在臺中
    縣烏日鄉○○路新開巷三十三號查獲賴海生等人時，雖未一併查獲被告，惟經傳
    喚被告到案說明時，並採取被告尿液檢驗結果，呈甲基安非他命陽性反應之事實
    ，有該臺中縣衛生局之檢驗報告在卷可稽，且該報告並無呈現煙毒反應，賴海生
    之尿液則均未呈陽性反應，可見該檢驗結果，尚非無憑，被告徒以警方傳喚之時
    間較慢而指摘採證不當，難認有據，是原審裁定被告應觀察勒戒，自無不合。又
    被告雖提出其病情之診斷書為憑，但該用藥與被告之尿液會呈現安非他命陽性反
    應之關連性，未據被告舉證以供審認，是被告上開用藥即使屬實，亦難推翻原審
    上開裁定之基礎，則被告以上開理由，提起抗告指摘原裁定不當，難認有理由，
    其抗告應予駁回。
三、依刑事訴訟法第四百十二條，裁定如主文。
中      華      民      國    八十九    年      十二      月    二十    日
                                臺灣高等法院臺中分院刑事第二庭
                                      審判長法  官  羅  禮  政
                                            法  官  陳  欣  安
                                            法  官  蔡  聰  明
右正本證明與原本無異。
不得抗告。
                                            書記官    瑞  芳
中      華      民      國    八十九    年      十二      月    二十一  日
                                                                        Ｃ


司法院資訊處製作；財團法人民間司法改革基金會備份。
